# 母子公司资产划转

提问人：djdwwwww 时间：2021-09-01 16:52:17
求助陈版：
甲乙公司均为央企子公司，甲公司持有乙公司100%股权，现在准备将乙公司部分固定资产（笔记本和服务器）转到甲公司名下，在新会计准则下可以怎么操作？乙公司正常销售还是无偿划转？无偿划转的话如何进行账务处理？

回答人：chenyiwei
按合理价格转让或者无偿划转均可。
如采用无偿划转方式，则：
1 、乙公司：按照划出资产的原账面价值，依次冲减资本公积、盈余公积、未分配利润。
2 、甲公司：按照划入资产在乙公司的原账面价值入账，相应贷记“长期股权投资——乙公司”，视同部分收回投资。

提问人：wtbcpa1 时间：2021-09-22 12:55:00
请教陈版，如果按无偿划转做，过程中开具了增值税发票，涉及到的增值税对转出方而言是做费用还是冲减资本公积？

回答人：chenyiwei
也是冲减资本公积。